臺灣嘉義地方法院刑事判決
111年度交易字第115號
公  訴  人  臺灣嘉義地方檢察署檢察官
被      告  許添祥

上列被告因公共危險案件，經檢察官提起公訴（111年度偵字第3
124號），嗣於本院準備程序中，就被訴事實為有罪之陳述，經
本院告知簡式審判程序意旨，並聽取當事人之意見後，裁定進行
簡式審判程序，判決如下：
    主  文
許添祥血液中酒精濃度達百分之零點零五以上而駕駛動力交通工
具，累犯，處有期徒刑拾壹月，併科罰金新臺幣伍萬元，罰金如
易服勞役，以新臺幣壹仟元折算壹日。
    事  實
一、許添祥於民國111年3月9日下午4時許至6時許止之期間，在
    嘉義縣新港鄉古民附近之友人住處飲用啤酒，而有血液中酒
    精濃度達0.05％以上之情形，竟基於酒後駕駛動力交通工具
    之犯意，於同日晚間9時許，自該處騎乘車牌號碼000-000號
    （起訴書誤載為CH-790號，應予更正）普通重型機車上路欲
    返家，於同日晚間9時37分行經嘉義縣新港鄉大興路與古民
    街交岔路口處時，因逆向行駛而不慎碰撞梁○○所駕駛之車牌
    號碼0000-00號自用小客車及林○○所使用並停放於路邊之車
    牌號碼00-0000號自用小客車（無人受傷），員警據報到場
    處理，並持檢察官核發之鑑定許可書將許添祥送往長庚醫療
    財團法人嘉義長庚紀念醫院，由該院於同日晚間11時50分抽
    血檢測之結果，測得其體內酒精濃度為每分升274.3毫克（
    即血液中酒精濃度為0.2743％），經換算其吐氣所含酒精濃
    度為每公升1.3715毫克，始悉上情。
二、案經嘉義縣警察局民雄分局報告臺灣嘉義地方檢察署檢察官
    偵查後起訴。
    理  由
一、本案被告許添祥所犯係死刑、無期徒刑、最輕本刑為3年以
    上有期徒刑以外之罪，其於準備程序中就被訴事實為有罪之
    陳述，經本院告知簡式審判程序之旨，並聽取檢察官及被告
    之意見後，裁定進行簡式審判程序。又依刑事訴訟法第273
    條之2、同法第159條第2項之規定，簡式審判程序不適用傳
    聞法則有關限制證據能力之相關規定，合先敘明。
二、前揭事實，業據被告於偵訊、本院準備程序及審理時均坦承
    不諱（見111年度偵字第3124號卷【下稱偵字卷】第31至32
    頁，本院交易字卷第33至34、44頁），並經證人梁○○、林○○
    於警詢時證述明確（見嘉民警偵字第1110007802號卷【下稱
    警卷】第11至15頁），復有長庚紀念醫院檢驗醫學科檢驗報
    告單、職務報告、刑法第一百八十五條之三第一項第二款案
    件測試觀察紀錄表、道路交通事故現場圖、道路交通事故調
    查報告表（一）、（二）、現場照片、公路監理電子閘門查
    詢資料、車輛詳細資料報表、嘉義縣警察局舉發違反道路交
    通管理事件通知單、監視錄影器翻拍照片、鑑定許可書等件
    在卷可稽（見警卷第1、3、7頁正反面、18至25、31至37、4
    0頁，偵字卷第33頁），被告上開任意性自白核與事實相符
    ，應堪採信。本案事證明確，被告之犯行堪可認定，應依法
    論科。
三、論罪科刑：
　㈠核被告所為，係犯刑法第185條之3第1項第1款之血液中酒精
    濃度達百分之0.05以上而駕駛動力交通工具罪。
　㈡被告前因公共危險案件，經本院以109年度交易字第3號判決
    判處有期徒刑10月，上訴後，由臺灣高等法院臺南分院以10
    9年度交上易字第182號判決駁回上訴而確定，於110年4月15
    日縮刑期滿執行完畢等情，有臺灣高等法院被告前案紀錄表
    、臺灣嘉義地方檢察署執行指揮書電子檔紀錄等件在卷可憑
    （見本院交易字卷第11至17、47頁），其受徒刑之執行完畢
    後，5年以內故意再犯本案有期徒刑以上之罪，為累犯，檢
    察官於本院審理時已就被告有上開構成累犯之前科紀錄及應
    加重其刑之情形為主張（見本院交易字卷第45頁），審酌被
    告於上開案件執行完畢後，未能因此記取教訓，竟於5年以
    內再次犯本案罪質同為酒後駕車之罪，又其上開案件執行完
    畢迄本案再犯，期間經過約11月，足見被告對刑罰之反應力
    薄弱，又本案縱予加重最低本刑，本院於法定刑內所為之量
    刑尚屬合理，被告之人身自由並無因此遭受過苛侵害或超過
    其所應負擔罪責之情形，爰依刑法第47條第1項之規定及參
    酌司法院釋字第775號解釋意旨、最高法院110年度台上字第
    5660號判決意旨，加重其刑及最低本刑。
　㈢爰以行為人之責任為基礎，審酌被告於本案前除有上開構成
    累犯之酒後駕車紀錄外（此部分為免重複評價，不再於此審
    酌），另有多次因酒後駕車遭法院判刑之紀錄，本案為被告
    第9次因酒後駕車遭查獲，此有臺灣高等法院被告前案紀錄
    表在卷可稽（見本院交易字卷第11至17頁），被告未能藉此
    約束自我，竟仍無視政府遏止酒後駕車之禁令，於飲用酒類
    後貿然騎乘機車上路，甚發生車禍事故，已造成道路交通危
    險，罔顧公眾交通安全，所為誠屬非是，惟考量被告犯後終
    能坦承犯行，態度尚可，兼衡被告抽血檢驗之結果換算吐氣
    酒精濃度高達每公升1.3715毫克之犯罪情節、騎乘動力交通
    工具之種類、原因、移動之時間、於本院審理時自承高中肄
    業之智識程度、從事販賣藝術品工作、須撫養母親之生活狀
    況（見本院交易字卷第44至45頁）等一切情狀，量處如主文
    所示之刑，並諭知罰金易服勞役之折算標準，以示懲儆。
據上論斷，應依刑事訴訟法第273條之1第1項、第299條第1項前
段，判決如主文。
本案經檢察官詹喬偉提起公訴，檢察官徐鈺婷到庭執行職務。
中　　華　　民　　國　　111 　年　　7 　　月　　29　　日
　　　　　　　　　刑事第六庭　法　官　官怡臻
以上正本證明與原本無異。
如不服本判決應於收受判決後20日內向本院提出上訴書狀，並應
敘述具體理由；其未敘述上訴理由者，應於上訴期間屆滿後20日
內向本院補提理由書（均須附繕本）「切勿逕送上級法院」。
中　　華　　民　　國　　111 　年　　7 　　月　　29　　日
　　　　　　　　　　　　　　　書記官　李彥廷
附錄本案論罪科刑法條：
中華民國刑法第185 條之3
駕駛動力交通工具而有下列情形之一者，處3 年以下有期徒刑，
得併科30萬元以下罰金：
一、吐氣所含酒精濃度達每公升零點二五毫克或血液中酒精濃度
    達百分之零點零五以上。
二、有前款以外之其他情事足認服用酒類或其他相類之物，致不
    能安全駕駛。
三、服用毒品、麻醉藥品或其他相類之物，致不能安全駕駛。
因而致人於死者，處3 年以上10年以下有期徒刑，得併科2 百萬
元以下罰金；致重傷者，處1 年以上7 年以下有期徒刑，得併科
1 百萬元以下罰金。
曾犯本條或陸海空軍刑法第54條之罪，經有罪判決確定或經緩起
訴處分確定，於十年內再犯第1 項之罪因而致人於死者，處無期
徒刑或5 年以上有期徒刑，得併科3 百萬元以下罰金；致重傷者
，處3 年以上10年以下有期徒刑，得併科2 百萬元以下罰金。